臺灣高雄地方法院民事判決　九十一年度訴字第一四三○號
　　原　　　告　乙○○
　　被　　　告　甲○○
右當事人間請求損害賠償事件，經本院刑事庭裁定移送前來，本院判決如左：
    主      文
被告應給付原告新台幣貳拾玖萬玖仟玖佰玖拾陸元及自民國九十年十一月十七日起至
清償日止按年息百分之五計算之利息。
原告其餘之訴駁回。
訴訟費用由被告負擔五分之四，餘由原告負擔。
本判決關於原告勝訴部分於原告以新台幣壹拾萬元供擔保後得假執行。
原告其餘假執行之聲請駁回。
    事      實
甲、原告方面：
  一、聲明：求為判決
    (1)、被告應給付原告新台幣（下同）三十六萬元及自起訴狀繕本送達之翌日即民
        國九十年十一月十七日起至清償日止按年息百分之五計算之利息。
    (2)、願供擔保請准為假執行之宣告。
  二、陳述：
      被告明知汽車駕駛人飲用酒類後，其吐氣所含酒精濃度超過每公升零點二五毫
      克以上者不得駕車，其竟於八十九年十月十四日上午在酒後（每公升零點五四
      毫克）仍駕駛車牌號碼ＸＥ－四八四九號自用小客車路，沿高雄縣甲仙鄉台廿
      一線往杉林方向行駛，嗣於上午十一時四十分許在途經該路二百四十五公里加
      九百公尺處時，即因疏未注意汽車應在遵行車道內行駛，且對面有來車交會時
      不得超車之規定，即貿然逆向駛入來車道進行超車，致與適由該路對向駛至該
      處之由伊所駕駛之車牌號碼ＸＩ－一九七九號自用小客車發生擦撞，使伊因此
      受有頭部外傷合併臉部裂傷、雙膝裂傷、小趾骨折及右肘、左腳、胸挫傷等傷
      害，而伊所有上開車輛亦因毀損嚴重而已無修復之價值，為此乃依侵權行為損
      害賠償請求權請求判令被告應賠償伊醫療費用八萬元、汽車全毀報廢損失十四
      萬元、精神慰撫金十四萬元計三十六萬元及其遲延利息。
  三、證據：提出診斷證明書、汽車各項異動登記書、汽車新領牌照登記書、照片、
            收據、救護車收據證明單、勞工保險殘障診斷書、門診醫療費用收據、
            統一發票、住院收費收據、醫療費用明細收據、住院醫療費證明、醫療
            費用收據聯、看護費用收據、中古車價目表、中國石油股份有限公司工
            作人員薪津表、識別證等件為證。
乙、被告方面：
      一、聲明：求為判決駁回原告之訴。
      二、陳述：願意賠償原告損失，但現在無力負擔。
丙、本院依職權查詢兩造財產歸戶清冊資料。
    理      由
一、本件原告主張被告於上開時日在酒後（每公升零點五四毫克）駕駛車牌號碼ＸＥ
    －四八四九號自用小客車路沿高雄縣甲仙鄉台廿一線往杉林方向行駛，嗣於同日
    上午十一時四十分許在途經該路二百四十五公里加九百公尺處時，因疏未注意汽
    車應在遵行車道內行駛，且對面有來車交會時不得超車之規定，即貿然逆向駛入
    來車道進行超車，致與適由該路對向駛至該處之由伊所駕駛之車牌號碼ＸＩ－一
    九七九號自用小客車發生擦撞，使伊因此受有頭部外傷合併臉部裂傷、雙膝裂傷
    、小趾骨折及右肘、左腳、胸挫傷等傷害，而伊所有上開車輛亦已毀損嚴重而已
    無修復之價值等情，此有診斷證明書、照片、勞工保險殘障診斷書等件在卷可稽
    ，而被告業因上開事件而經本院認定其有公共危險、過失傷害等行為，並判處其
    有期徒刑八月嗣經確定乙節，亦有本院九十年度交易字第二五八號刑事判決書在
    卷可憑，被告於此亦不爭執，自堪信原告主張被告於系爭車禍之發生為有過失等
    語為真實，從而本件原告依侵權行為損害賠償請求權主張被告應負損害賠償責任
    者，依法洵屬有據，自應予以准許。
二、次按不法侵害他人之身體或健康者，對於被害人因此喪失或減少勞動能力，或增
    加生活上之需要時，應負損害賠償責任，又不法侵害他人之身體、健康、名譽、
    自由、信用、隱私、貞操，或不法侵害其他人格法益而情節重大者，被害人雖非
    財產上之損害，亦得請求賠償相當之金額，另不能回復原狀或回復顯有重大困難
    者，應以金錢賠償其損害，民法第一百九十三條第一項、修正後民法第一百九十
    五條第一項及第二百十五條分別定有明文。今本件被告既因上開過失而致原告受
    有前述傷害，且其所有車輛亦因此而嚴重毀損，其就此自應負侵權行為之損害賠
    償責任，茲就原告所得請求之損害賠償金額計算如后：
    (1)、增加生活上需要之費用：
        本件原告因系爭車禍受傷後，乃自八十九年十月十四日起至同年月二十三日
        止分別在高雄榮民總醫院、健仁醫院住院治療，嗣於出院後即至高雄醫學大
        學附設中和紀念醫院看診，期間計支出醫療費用一萬二千六百九十六元，而
        其住院期間乃由訴外人蔡尤繡鳳擔任看護，計支出十日看護費用一萬元，另
        原告於事發後因送醫急救而使用救護車計支出二千三百元乙節，此有收據、
        救護車收據證明單、門診醫療費用收據、住院收費收據、醫療費用明細收據
        、住院醫療費證明、醫療費用收據聯、看護費用收據等件在卷可稽，而上開
        費用經核均屬醫療及生活上必要之支出，依法自應予以准許；又原告固另主
        張其因上開傷害而於八十九年十一月十一日在南星藥局購買免縫膠帶、撒隆
        貼布等物，計支出五百八十元之費用，且其所支出之醫療費全部應為八萬元
        云云，惟原告於上開購物除提出統一發票乙紙外並未提出任何關於使用於系
        爭傷害之說明，而其除上開准許之醫療費用部分外並未提出任何單據以茲證
        明，此部分費用自尚難認係增加生活上需要所必要之支出，原告此部分之請
        求，自屬無據。
    (2)、精神慰撫金部分：
        本件原告乃因上開車禍而致受有頭部外傷合併臉部裂傷、雙膝裂傷、小趾骨
        折及右肘、左腳、胸挫傷等傷害，其並因此而入院接受手術治療數日，且臉
        部亦仍遺留有術後疤痕乙節，此有上開診斷證明書、照片等件附卷足憑，是
        原告因被告過失肇事而致莫名受有前該傷害，且並因此住院接受手術診療，
        其眾人得見之顏面亦因此而留有傷疤，其精神自受有莫大痛苦可堪認定，而
        原告現係中油煉油廠員工，月薪得有六萬三千餘元，且名下有房屋乙棟及聯
        電等股票投資十餘萬元，此有財產歸戶清冊、中國石油股份有限公司工作人
        員薪津表、識別證等件在卷足參，爰審酌原告教育程度、經濟狀況、傷害程
        度等一切情狀，認以原告請求之慰撫金十四萬元尚屬相當，自應予以准許。
    (3)、車損部分：
        原告所駕上開車輛（一九九一年出廠，國瑞牌，ATIEHN型）於系爭車禍中業
        因車頭嚴重毀損而已於九十年二月一日申請報廢繳回牌照，而該同型同年份
        車輛於中古車市場中之售價乃有十三萬八千元乙節，此有被告所不爭執之汽
        車各項異動登記書、汽車新領牌照登記書、中古車價目表等件在卷可稽，另
        原告於報廢上開車輛時業已領取環保局三千元之補償金，亦為原告所自承，
        是原告所有上開車輛既因被告過失而嚴重受損，且該車輛於斯時現值亦僅為
        十餘萬元，該車自已因修復費用大於現值而已無回復原狀之價值，原告自得
        不請求回復原狀而逕行請求被告賠償其該車之現值損害，惟原告於報廢上開
        車輛時既已自環保局受領三千元之補償金，此部分車輛殘值之利益自應於其
        損害中予以扣除，是原告所有車輛於事發時現值既有十三萬八千元，經扣除
        殘值利益三千元後，原告請求被告應賠償其車輛損失十三萬五千元自屬有據
        而應予以准許，其逾此範圍外之請求尚屬無據，自應予以駁回。
    縱上所述，本件原告得請求之金額計為二十九萬九千九百九十六元，從而本件原
    告請求被告應給付其二十九萬九千九百九十六元及其遲延利息，依法洵屬有理由
    ，自應予以准許，其逾此部分範圍外之請求即屬無據，自應予以駁回。
三、本件原告陳明願供擔保請准為假執行之宣告，經核並無不合，爰就原告勝訴部分
    ，酌定相當之擔保金額准許之，至原告敗訴部分，其假執行之聲請即失所依附，
    自應予以駁回。
四、據上論結，本件原告之訴為一部有理由，一無理由，爰依民事訴訟法第七十九條
    前段、第三百九十條第二項，判決如主文。
中　　　華　　　民　　　國　　九十一　　年　　　七　　　月　  三十一　　日
                              臺灣高雄地方法院民事第五庭
~B法　官　黃　宏　欽
右為正本係照原本作成。
如不服本判決，應於判決送達後廿日內，向本院提出上訴狀並表明上訴理由，如於本
判決宣示後送達前提起上訴者，應於判決送達後十日內補提上訴理由書（須附繕本）。
中　　　華　　　民　　　國　　九十一　　年　　　七　　　月　　三十一　　日
~B法院書記官　史華齡
